# 有退税比例的增值税先征后退，补贴收入确认时间？

提问人：guowei507 时间：2010-05-05 16:20:48
请教：再生资源增值税退税,退税这部分补贴什么是时候确认，可否在销售再生资源时确认。还是要等到收到补贴款？
公司执行新会计准则。
财政部 国家税务总局关于再生资源增值税政策的通知财税[2008]157号 （二）退税比例。
对符合退税条件的纳税人 2009 年销售再生资源实现的增值税，按70%的比例退回给纳税人；对其 2010 年销售再生资源实现的增值税，按50%的比例退回给纳税人。
[ 本帖最后由 guowei507 于 2010-5-5 16:24 编辑 ]

回答人：chenyiwei
回复 楼主 guowei507 的帖子这种退税不是按工作量或者销量以及固定的定额标准计算的，因此应当在实际收到时按实收金额确认为营业外收入。